【裁判字號】    89,訴,319
【裁判日期】    900118
【裁判案由】    違反公司法等
【裁判全文】
臺灣臺北地方法院刑事判決                          八十九年度訴字第三一九號
    公  訴  人  臺灣臺北地方法院檢察署檢察官
    被      告  甲○○
    被      告  丙○○
    右二人共同
    選任辯護人  林耀立
    被      告  乙○○
    被      告  丁○○
    被      告  戊○○
右列被告因違反公司法等案件，經檢察官提起公訴（八十八年度偵字第一五八一四號
、第二七二一三號），本院判決如左：
    主  文
丙○○、甲○○共同連續公司負責人對於公司應收之股款，股東並未實際繳納，而以
申請文件表明收足，各處有期徒刑陸月，如易科罰金，均以參佰元折算壹日。又共同
連續公司負責人違反公司不得經營登記範圍以外之業務，各處有期徒刑參月，如易科
罰金，均以參佰元折算壹日。均應執行有期徒刑捌月，如易科罰金，均以參佰元折算
壹日。均緩刑參年。
乙○○共同公司負責人對於公司應收之股款，股東並未實際繳納，而以申請文件表明
收足，處有期徒刑參月，如易科罰金，以參佰元折算壹日。緩刑貳年。
丁○○、戊○○共同公司負責人對於公司應收之股款，股東並未實際繳納，而以申請
文件表明收足，均處有期徒刑參月，如易科罰金，均以參佰元折算壹日。均緩刑貳年
。
    事  實
一、甲○○係台北市○○○路○段二九一巷十九弄二十九號五樓（登記地址為同巷五
    弄十六號三樓）北商企業管理顧問有限公司（下稱北商公司）之名義負責人，丙○○則為北商公司之股東兼實際負責人，二人均明知北商公司登記營業項目為：
    (1)企業管理諮詢顧問業務(2)企業診斷顧問業務（會計師業務除外）(3)依職業訓練
    金條例之規定接受其他事業單位之委託辦理職業訓練等項目，並不包含代辦公司
    登記事項；詎二人竟基於概括之犯意聯絡，自八十年間起，在北商公司營業處所
    ，由丙○○負責招徠客戶、辦理相關手績，甲○○則負責外出收取及遞送文件，
    二人共同以北商公司名義，經營登記範圍以外之代客辦理公司設立、變更及解散
    登記事項，每件則收取新台幣（以下同）三千元或四千元之報酬；丙○○因長期
    代客戶辦理公司登記，知悉公司設立登記時須提出資金證明，以表示股款業已繳
    納，而間有客戶資金不足，須調借支資金應取得證明以符合法令規定，丙○○見
    有利可圖，遂與甲○○共同基於概括之犯意，自八十二年間起至八十八年間止，
    明知前來借款之新設立公司並未收足股款，卻與新設立公司之發起人基於共同之
    犯意聯絡，由丙○○以自有之資金約一千五百萬元及向友人郭國昭借得之資金一
    千萬元，或係自行利用，或轉借同業，權充新設立公司之股款，使之形式上符合
    募足股款之規定，其方式為先由有意設立公司之客戶至金融機構開設公司籌備處
    之帳戶，並由丙○○甲○○負責保管該公司籌備處帳戶存摺及印鑑章，甲○○隨
    即按丙○○指示，將客戶所需款項匯入該公司籌備處帳戶內，以證明該新設立之
    公司已收足股款，丙○○再將公司設立登記所需資料交予與北商公司有長期配合
    關係之會計師夏祖訓（此部分應由檢察官另為調查）出具公司設立登記資本額查
    核報告書，表示股東股款業已繳納完畢，實收資本確已收足，嗣查核報告出具後
    ，甲○○再依丙○○之指示前往行庫將已完成設立登記之公司籌備處帳戶內之款
    項提領，轉匯至另一公司籌備處帳戶內，將資金另行提供予有相同情況且有相同
    需求之客戶，丙○○二人以此方式循環利用資金，每百萬元收取日息七百元，若
    係其他金主之款項，丙○○則支付每百萬元日息六百元之款項，從中獲取一百元
    之利差。丙○○、甲○○二人前後共曾提供資金予利同有限公司、愛利通科技有
    限公司、盛頌有限公司、美虹園實業有限公司、華勝國際投資顧問股份有限公司
    、瀚馨工程股份有限公司、金宏餐廳有限公司、凡真國際有限公司、僑宇股份有
    限公司、雙興濾布企業股份有限公司、傑永工程有限公司、中景環保科技有限公
    司、葵鑫企業有限公司、科毅實業有限公司、富興電器有限公司、家暉房屋仲介
    有限公司、天像貿易有限公司、巧民企業有限公司等多位客戶；而丙○○、甲○○二人明知各該公司應收之股款，股東並未實際繳納，係因其二人安排、提供資
    金緣故，使配合之會計師出具內容不實之查核報告書，表示股款業已收足，嗣後
    或由丙○○，或由張女之同業檢具內容不實之查核報告書連同相關文件向主管機
    關提出公司設立登記之申請，並經主管機關分別核准設立登記，使不知情之主管
    機關公務員將各該股東出資之不實事項登記於職務上所掌之公司設立登記事項卡
    公文書上，足生損害於公司登記之正確性。
二、乙○○於八十四年間有意於台北市○○路四三號四樓設立科毅實業有限公司（下
    稱科毅公司），並由其本人擔任負責人，有關公司設立之事，則委請姓名年籍不
    詳之廖姓女子辦理，乙○○因自有資金不足，且明知其他股東並未實際出資，為
    使科毅公司能順利完成設立登記，遂請廖姓女子設法，該廖姓女子則轉請丙○○
    、甲○○協助，為符合規定，渠等三人即基於共同之犯意聯絡，先由乙○○於八
    十四年十月九日至台灣省合作金庫長安支庫開設活存第四四三六五─○號科毅公
    司籌備處帳戶，甲○○即於當日依丙○○之指示將五百萬元匯入該四四三六五─
    ○號帳戶內，會計師夏祖訓則於同年月十一日出具公司設立登記資本額查核報告
    書，載明科毅公司預定資本額為五百萬元，實收股款亦為五百萬元，資本確已收
    足云云，詎翌日（十月十二日）甲○○即持乙○○所交付保管之印鑑章及存摺前
    往長安支庫，將活存第四四三六五─○號帳戶內之存款五百萬元悉數提領，再將
    之轉存至同支庫活存第四四三六九─二號富興電器有限公司籌備處帳戶內，而經
    此提領，科毅公司籌備處帳戶內已無留存款項，乙○○明知科毅公司應收之股款
    股東並未實際繳納，係因丙○○之協助始取得公司設立登記資本額查核報告書，
    仍將上開公司設立所需資料交付具有共同犯意聯絡而姓名年籍不詳之廖姓女子於
    八十四年十月十三日檢具該內容不實之查核報告書連同相關資料，向台北市政府
    建設局提出公司設立登記之申請，使不知情之台北市政府建設局於形式審核後，
    於同年月十四日核准科毅公司之設立登記，並將乙○○、邱吉元、邱吉慧等股東
    出資之不實事項登載於職務上所掌之公司設立登記事項卡之公文書上，足生損害
    於公司登記之正確性。
三、戊○○於八十四年九月間有意開設華仲工程有限公司（下稱華仲公司），有關公
    司設立登記之事則委請設於台北市○○路○段二十一巷二十四號七樓恒旭會計事
    務所負責辦理，而戊○○因資金不足，且明知其他股東並未以現金實際出資，亦
    未足額繳納股款，而之前所購買之生財設備亦未經法定程序完成鑑價，尚非得列
    為公司資本，為圖順利完成公司設立登記，遂請恒旭會計事務所負責人丁○○設
    法，丁○○明知華仲公司股東未實際出資，該公司生財設備未經鑑價程序，不得
    計入資本計算，卻與戊○○、丙○○、甲○○等人基於共同之犯意聯絡，由丁○○轉請丙○○協助，丙○○同意提供資金，並約定每百萬元收取日息七百元，嗣
    戊○○於八十四年九月二十一日至台灣省合作金庫長安支庫開設活存第四四三四
    七─一號華仲公司籌備處帳戶，甲○○隨後即匯入款項五百萬元，會計師夏祖訓
    亦配合出具公司設立登記資本額查核報告書，載明華仲公司額定資本五百萬元確
    已收足，嗣甲○○即於八十四年九月二十六日持華仲公司印鑑章及存摺至長安支
    庫，將活存第四四三四七─一號帳戶內之存款五百萬元悉數提領，經此提領後，
    華仲公司籌備處帳戶內已無留存款項；而戊○○明知華仲公司應收之股款股東並
    未實際繳納，係因丙○○之協助始取得公司設立登記資本額查核報告書，仍委請
    丁○○代辦手續，二人基於犯意之聯絡，由丁○○檢具內容不實之公司設立登記
    資本額查核報告書連同其他相關文件，向不知情之台北市政府建設局提出公司設
    立登記之申請，台北市政府建設局形式審核後，於八十四年九月二十九日核准華
    仲公司之設立登記，並將戊○○、庚○○、己○○等股東出資之不實事項登載於
    公司設立登記事項卡之公文書上，足生損害於公司登記之正確性；後經台灣基隆
    地方法院檢察署檢察官偵辦另案時指揮法務部調查局基隆市調查站查獲部分案情
    ；另台灣台北地方法院檢察署檢察官於八十九年一月二十日下午前往北商公司搜
    索，發現北商公司為泉承電業有限公司辦理公司設立登記，為宜輝實業股份有限
    公司、浩彥企業有限公司辦理公司變更登記，為世睦貿易有限公司辦理公司解散
    登記而查獲另部分案情（其餘公司設立登記不實部分另由移送機關另行偵辦中）
    。
四、案經法務部調查局基隆市調查站移送台灣基隆地方法院檢察署後，由該署呈准台
    灣高等法院檢察署令轉台灣台北地方法院檢察署及由該署檢察官自動檢舉偵辦。
    理  由
一、訊據被告等對於右揭事實分別陳稱如下：
（一）丙○○、甲○○固坦承有右揭事實欄所示行為，惟辯稱：
  １．丙○○本人係從事代客記帳業，得辦理公司設立登記業務，且在北商公司未成
      立之前即已從事，是並未違反公司法第九條規定。至資金之借貸並非北商公司
      借予他人，因此與公司法第九條之構成要件亦不合。另甲○○名義上雖係北商
      公司負責人，惟實際上係依丙○○之指示行事，所從事之工作為收取件及遞送
      文件，至於公司如何登記、資金如何貸與均非其業務範圍，更未與丙○○有何
      犯意聯絡，是甲○○應為無罪。
  ２．丙○○將資金借予客戶短期週轉，往往係因為公司新設立，資金因他用無法提
      出全部資金證明，由丙○○將資金匯入新設立公司籌備處帳戶內，存摺、印章
      則由丙○○保管，以保障不被領走，公司設立完成即取回資金，被告僅係借貸
      予客戶，主觀上並無使公務員登載不實之犯意，且公司登記實務上此種情形所
      在多有，對經濟發展有其貢獻，是縱認有罪，亦請從輕量刑云云。
（二）訊據被告乙○○則對於其於八十四年間設立科毅公司時因自有資金不足，股東
      亦未足額繳納股款，曾透過姓名年籍不詳之廖姓女子協助，輾轉由丙○○匯入
      所需款項後，再由廖姓女子代辦完成公司設立登記情事自承不諱，惟辯稱不知
      構成違法云云。
（三）訊據被告丁○○則坦承代華仲公司辦理公司設立登記，因華仲公司資金不足，
      轉請丙○○協助；訊據被告戊○○亦不否認曾委託丁○○代覓金主請人墊借資
      金並支付利息，惟辯稱該公司股東確有出資，僅因大部份資金於公司設立登記
      前均已用以購買生財器具，致辦理公司登記時，無法以現金方式存放於公司籌
      備處帳戶內云云。
二、本院經查：
（一）甲○○為北商公司名義上負責人，此一事實有台北市政府營利事業登記證影本
      在卷可參，又北商公司之實際負責人為被告丙○○，此不惟甲○○證述無訛，
      丙○○亦自承在卷。而依北商公司登記之營業項目所載，該公司係經營(1)企業
      管理諮詢顧問業務(2)企業診斷顧問業務（會計師業務除外）(3)依職業訓練金條
      例之規定接受其他事業單位之委託辦理職業訓練，並不包含資金之貸與及代辦
      公司登記事項，此部分事實亦有上揭營利事業登記證可參。而丙○○對於提供
      資金予不特定公司行號供設立登記時資金查核所需，於查核完畢後隨即提領取
      回，並據此收取每一百萬元日息七百元之利息情事亦不否認，甲○○對於受丙○○指示收遞文件，共同辦理公司設立登記業務情事亦自承在案。茲有疑義者
      ，乃丙○○與甲○○究係以北商公司名義從事上揭代辦公司設立登記業務行為
      ，抑或以個人名義進行上開業務，此涉及被告所觸犯之法條適用，實有釐清必
      要。茲據被告丙○○於調查局訊問時自承：「．．．於民國（以下同）七十九
      年間成立北商管理顧問有限公司（以下簡稱北商公司）從事代辦公司之工商登
      記等事宜迄今，．．．但實際上經營的負責人是我本人，甲○○只是受僱於我
      負責外務而已。」、「（問：你開設北商企業管理顧問公司主要受理何項業務
      ？僱用何人擔任職員？）我開設北商企業管理顧問公司主要受理客戶之企業管
      理、企業諮詢、代客記帳、代辦公司設立登記等相關業務。．．．小叔甲○○
      主要負責跑外務工作。」（參八十七年他字第一七七號卷第三○七頁、三○八
      頁調查局調查筆錄），又被告於偵查中仍自稱：「（問：北商公司登記業務是
      否包括代辦公司設立登記？）有。」（參八十八年度偵字第一五八一四號卷第
      九頁）；另依證人即為丙○○代辦公司設立登記時為簽證之會計師夏祖訓所述
      ：「．．．該報告書是一位開設會計事務所（詳細名稱已經記不清楚）名叫丙○○之女士拿來給我要我簽署證明．．．。」（參八十八年度偵字第四一六五
      號卷第十六頁調查局調查筆錄），由上開被告丙○○之供詞及證人夏祖訓之證
      述可知，被告丙○○自認北商公司登記營業項目包括代辦公司設立登記事項，
      且亦確曾以北商公司名義對外招徠客戶代辦公司設立登記事宜。然依北商公司
      營利事業登記證所載該公司所得經營之業務為：(1)企業管理諮詢顧問業務(2)企
      業診斷顧問業務（會計師業務除外）(3)依職業訓練金條例之規定接受其他事業
      單位之委託辦理職業訓練等項目，其中所謂企業管理諮詢顧問業務及企業診斷
      顧問業務，乃指如公共關係服務、研究發展顧問服務、人事管理顧問服務、生
      產管理顧問服務、銷售管理顧問服務、組織管理顧問服務、財務管理顧問服務
      、行銷管理顧問服務、風險管理顧問服務、危機管理顧問服務等事項；至公司
      法人得否代辦工商行政申請手續等相關業務，依行政院四六、八、五臺（四六
      ）經四二六六號令明示「公司不准辦理『代辦工商行政申請手續』」，另依公
      司法第三百八十七條第二項規定公司登記及認許申請之代理人以會計師、律師
      為限，由是可知關於「代辦公司設立登記」此一業務，非公司可得登記經營之
      項目，且有關公司登記及認許申請之代理人，非具有會計師、律師資格人員不
      得充任之，上開說明，有經濟部商業司八十八年九月二十七日經（八八）商六
      字第八八二二一○一○號函在卷可稽。本案被告丙○○、甲○○所共同經營之
      北商公司登記經營之業務已說明如上，依上開項目所示，無一有關「代辦工商
      行政申請手續」，而依經濟部商業司前揭函釋，法人亦不得以「代辦工商行政
      申請」為登記經營之業務，而丙○○、甲○○二人並不具備會計師或律師資格
      ，是被告丙○○、甲○○不論係以北商公司名義或個人名義接受他人委託代辦
      公司設立登記業務，均屬違法。而本案被告均自承係以北商公司名義接受他人
      委託代辦公司設立登記業務，證人即簽證會計師夏祖訓亦證稱被告係以公司名
      義送件申請代為簽證，足見北商公司確有經營登記營業項目以外之業務情事，
      此外，復有台灣省合作金庫長安支庫活期存款存款戶號碼簿影本、一次提領現
      金一百萬元以上客戶名單備查簿影本、資金來源查核表影本、泉承電業有限公
      司、宜輝實業股份有限公司、浩彥企業有限公司、世睦貿易有限公司各該登記
      資料影本等在卷可稽，被告甲○○、丙○○二人共同已北商公司名義接受委託
      代辦公司設立登記業務之犯行明確洵堪認定。
（二）至公訴人認為丙○○、甲○○亦以北商公司名義貸款予其他公司供設立登記之
      用，此部份行為亦屬逾越北商公司登記營業項目範圍云云。然查，被告丙○○
      自始即稱渠係以個人名義將款項匯予需款之公司行號籌備處（參八十七年他字
      第一七七號偵查卷第三○八頁調查筆錄），同案被告甲○○亦稱：「都是由我
      嫂嫂丙○○自籌資金或向友人商借而得．．．。」（參同上偵查卷第三一二頁
      ），另一被告丁○○亦稱：「．．．實際上是由我介紹金主丙○○將公司所需
      股款存入華仲公司於合作金庫長安支庫開立之0000000號活期存款帳戶
      ，丙○○再將華仲公司有關前述股東繳足股款之存摺影本連同相關證明文件，
      包括資本查核證明書上已委託商務會計師事務所會計師查核簽證資料，交由我
      持向台北市政府辦理華仲公司設立登記。」（參同上偵查卷第三一五頁），由
      上開供述意旨可知，被告丙○○係以其自有資金或其本人名義借款他人，並非
      以北商公司名義交付款項。另依法務部調查局八十八年三月二十九日 (88)隆
      法字第880058號函所述「夏祖訓會計師事務所」涉嫌不法案偵查情形，及其所
      附圖示（參八十七年度他字第一七七號偵查卷第二七一頁以下），均未顯示北
      商公司有提供資金情事，另依合作金庫所提供之「一次提領現鈔新臺幣壹百萬
      元以上客戶名單備查簿」所載，凡曾向丙○○借貸資金之新設公司籌備處，均
      係由甲○○嗣後以個人名義領款（參酌八十八年度偵字第四一六五號偵查卷第
      二六頁以下），被告丙○○亦於上開文書上簽署係由其個人資金支付，除此之
      外，未見有北商公司名義之帳戶曾提供資金予其他新設公司籌備處之資料，是
      關於資金提供部分，公訴人認為亦係來自北商公司云云，恐嫌無據。
（三）至被告乙○○部分，渠對於事實欄中有關在八十四年間設立科毅公司當時因自
      有資金不足，股東亦未繳納款項，曾透過廖姓女子協助，輾轉由丙○○匯入所
      需款項後，再由廖姓女子代辦完成公司設立登記情事自承不諱，此部份事實亦
      經證人夏祖訓會計師證述無誤，並有科毅公司設立資料等在卷可考（參酌八十
      七年度他字第一七七號偵查卷第二十頁以下），另依合作金庫所提供之「一次
      提領現鈔新臺幣壹百萬元以上客戶名單備查簿」所載，科毅公司設立登記後該
      籌備處內之資金亦係由甲○○領取，按被告之自白固不得作為認定犯罪之唯一
      證據，而須以補強證據證明其確與事實相符，然茲所謂之補強證據，並非以證
      明犯罪構成要件之全部事實為必要，倘其得以佐證自白之犯罪非屬虛構，能予
      保障所自白事實之真實性，即已充分。又得據以佐證者，雖非直接可以推斷該
      被告之實施犯罪，但以此項證據與被告之自白為綜合判斷，若足以認定犯罪事
      實者，仍不得謂其非屬補強證據，上開意旨有最高法院七十三年台上字第五六
      三八號判例可稽，本案被告之自白情節經核與扣案證物尚稱相符，堪信被告乙○○就本案事證部分已臻明確，渠辯稱不知違法云云，不能茍免其違法之責，
      是被告犯行洵堪認定。
（四）另被告丁○○坦承代華仲公司辦理公司設立登記，因華仲公司資金不足，轉請
      丙○○協助，此部份事實亦經丙○○供述無訛；另被告戊○○亦不否認曾委託
      丁○○代覓金主請人墊借資金並支付利息，惟辯稱該公司股東確有出資，僅因
      大部份資金於公司設立登記前均已用以購買生財器具，致辦理公司登記時，無
      法以現金方式存放於公司籌備處帳戶內云云。然公司法第九條第三項所謂公司
      應收之股款應實際繳納，主要在於穩定公司之經營，倘公司於設立時為獲得許
      可設立而虛應故事，借得資金後短期存放即再領出，則該公司無異徒具空殼，
      對社會經濟將有重大影響，縱商場上確有如此習慣，惟非謂此等習慣即為合法
      ，被告戊○○自承公司設立登記時，該公司銀行帳戶內所存有之資金不足，即
      不得謂該公司股款已經收足，進而主張並無違法。又縱然該公司股東先前所繳
      款項已經用於購買生財設備，惟關於生財設備用以抵充出資部分，經濟部設有
      嚴格規範，必須踐履鑑價程序，被告丁○○亦為類此陳述（參本院九十年一月
      四日審判筆錄），況華仲公司籌備處帳戶內存入之五百萬元係丙○○提供，如
      此顯非華仲公司之自有資金，而該筆款項於八十四年九月二十六日即由同案被
      告甲○○悉數提領，帳戶內已無留存款項，如此何能謂股款業已繳納？是被告
      戊○○辯稱公司股款已經收足云云，顯無足採。
四、核被告甲○○、丙○○、乙○○、丁○○、戊○○所為均係犯公司法第九條第三
    項不實登記罪、刑法第二百十四條使公務員登載不實罪。被告丙○○、丁○○二
    人雖不具備公司負責人身分，惟渠等與具備公司負責人身分之甲○○、乙○○、
    戊○○等人共同為違法行為，雖不具備公司負責人身分，亦以公司負責人身分論
    究其責。又被告甲○○、丙○○、乙○○、丁○○、戊○○所犯上述二罪間有方
    法結果之牽連關係，應從一重之違反公司法第九條第三項不實登記罪處斷。被告
    甲○○、丙○○二人以北商公司名義代辦公司設立登記業務另違反公司法第十五
    條第一項規定而犯有同條第三項之罪，此與前述從一重處斷之不實登記罪間，犯
    意各別，事實互異，為數罪，應予分論併罰。再被告甲○○、丙○○、乙○○及
    姓名年籍不詳之廖姓女子間就所犯公司不實登記罪、使公務員登載不實罪部分，
    有犯意聯絡及行為分擔，應按共同正犯論處，被告丁○○、戊○○二人就所犯不
    實登記罪及使公務員登載不實罪部分亦有犯意聯絡及行為分擔，亦應按共同正犯
    論處。另被告丙○○、甲○○前後多次違反公司法第九條第三項不實登記罪及同
    法第十五條第一項經營登記範圍以外業務罪行均時間緊接，犯罪構成要件相同，
    顯係基於概括犯意所為，為連續犯，應依法加重其刑。又公司法於八十六年六月
    二十五日經總統公佈修正，該法第九條第三項所定之罰金刑，由舊法之二萬元以
    下罰金變更為新台幣六萬元以下罰金，計算方式雖有不同，惟其結果一致，自以
    適用新法為宜。爰分別審酌被告之素行、品性、犯罪之動機、目的、手段、所生
    危害及犯罪後之態度等一切情狀，各量處如主文所示之刑，並諭知易科罰金之折
    算標準，丙○○、甲○○二人並定其應執行之刑及諭知易科罰金之折算標準，以
    示懲儆。又被告等均未曾受有期徒刑以上刑之宣告或於刑之執行完畢後五年內未
    曾受有期徒刑以上刑之宣告（甲○○部分），此有台灣高等法院被告全國前案紀
    錄表、台灣高等法院檢察署刑案紀錄簡覆表在卷可考，其等於犯罪後已深知悔悟
    ，信無再犯之虞，本院因認對被告所宣告之刑，以暫不執行為當，爰分別為二至
    三年緩刑之宣告，以啟自新，並惕來茲。
據上論斷，應依刑事訴訟法第二百九十九條第一項前段、公司法第九條第三項、第十
五條第一項、第三項、刑法第十一條前段、第二十八條、第五十六條、第二百十四條
、第五十五條後段、第五十一條第五款、第四十一條第一項、第二項、第七十四條第
一款、罰金罰鍰提高標準條例第一條前段、第二條，判決如主文。
本案經檢察官蔡佳玲到庭執行職務
中      華      民      國      九十      年      一      月    十八    日
                                      臺灣臺北地方法院刑事第九庭
                                          法  官  汪  漢  卿
右正本證明與原本無異。
如不服本判決，應於判決送達後十日內，向本院提出上訴狀。
                                          書記官  石  幸  代
中      華      民      國      九十      年      一      月    三十    日
附錄本案論罪科刑法條全文
公司法第九條
一公司設立登記後，如發現其設立登記或其他登記事項，有違法情事時，公司負責人
 各處一年以下有期徒刑、拘役或科或併科新臺幣六萬元以下罰金。
二公司負責人對於前項登記事項，為虛偽之記載者，依刑法或特別刑法有關規定處罰
 。
三公司應收之股款，股東並未實際繳納，而以申請文件表明收足，或股東雖已繳納而
 登記後將股款發還股東，或任由股東收回者，公司負責人各處五年以下有期徒刑、
 拘役或科或併科新臺幣六萬元以下罰金。
四前三項裁判確定後，由法院檢察處通知中央主管機關撤銷其登記。
公司法第十五條
一公司不得經營登記範圍以外之業務。
二公司之資金，除因公司間業務交易行為有融通資金之必要者外，不得貸與股東或任
  何他人。
三公司負責人違反前二項規定時，各處一年以下有期徒刑、拘役或科或併科新台幣十
  五萬元以下罰金，並賠償公司因此所受之損害。
刑法第二百十四條
明知為不實之事項，而使公務員登載於職務上所掌之公文書，足以生損害於公眾或他
人者，處三年以下有期徒刑、拘役或五百元以下罰金。


司法院資訊處製作；財團法人民間司法改革基金會備份。
